【裁判字號】    95,上訴,397
【裁判日期】    950522
【裁判案由】    違反毒品危害防制條例
【裁判全文】
臺灣高等法院臺南分院刑事判決         95年度上訴字第397號
    上  訴  人
    即  被  告  甲○○
上列上訴人因違反毒品危害防制條例案件，不服臺灣臺南地方法
院九十五年度訴字第二一一號中華民國九十五年三月九日第一審
判決（起訴案號：臺灣臺南地方法院檢察署九十四年度毒偵字第
三一二九號及同署九十五年度毒偵字第三十號），提起上訴，並
於本院行準備程序進行中，就被訴事實為有罪之陳述，而經本院
裁定進行簡式審判程序，茲判決如下：
    主      文
上訴駁回。
    事      實
一、甲○○於民國九十三年間曾因竊盜案件，經台灣台南地方法
    院判處有期徒刑六月，於民國九十三年十一月二日執行完畢
    ；又於民國九十一年間曾因違反毒品危害防制條例案件，經
    台灣台南地方法院裁定送勒戒處所觀察、勒戒後，認有繼續
    施用毒品之傾向，而裁定令入戒治處所施以強制戒治，並於
    民國九十三年五月二十四日強制戒治期滿執行完畢，因而經
    臺灣臺南地方法院檢察署檢察官為不起訴處分；另其又因施
    用第一級毒品案件，經台灣台南地方法院於民國九十四年六
    月三十日以九十四年度訴字第六四三號刑事判決判處有期徒
    刑八月，於同年九月九日確定，現在監服刑中。
二、詎甲○○竟不知悔改，復於上開強制戒治執行完畢釋放後五
    年內，再以概括之犯意，自民國九十四年九月二十日晚間十
    時許起至同年十一月三日上午十時許止，先後多次在臺南市
    北區舊元寶樂園附近友人租屋處及臺南縣永康市○○○路七
    ０六號其租屋處，以將第一級毒品海洛因滲入水中而後以針
    筒將之注入體內之方式施用第一級毒品海洛因多次，嗣於民
    國九十四年十月十日晚八時二十分許，在臺南縣永康市○○
    里○○○路十號旁空地及於同年十一月三日下午二時零五分
    許，在臺南縣永康市○○○路七０六號其租屋處前為警查獲
    ，經採取其尿液送驗後驗出其尿液呈嗎啡陽性反應，因而查
    知上情。
三、案經臺南縣警察局永康分局移送臺灣臺南地方法院檢察署檢
    察官偵查起訴。
    理      由
一、上開犯罪事實，業據上訴人即被告甲○○於本院及原審審理
    時坦承不諱，另其於民國九十四年十月十日及同年十一月三
    日經警查獲時所採之尿液，經檢驗結果確呈嗎啡（由於海洛
    因於人體會代謝成嗎啡，因此涉嫌海洛因之吸食者係檢驗其
    尿中之嗎啡反應）陽性反應乙節，亦有臺南縣警察局永康分
    局偵辦毒品危害防制條例案送驗尿液編號與真實姓名對照表
    編號名冊二紙及長榮大學於民國九十四年十月二十六日、同
    年十一月十八日出具之確認報告各一紙在卷可稽，是被告罪
    証已明確，其犯行洵堪認定。
二、按海洛因乃毒品危害防制條例第二條第二項第一款所稱之第
    一級毒品。另被告於民國九十一年間，曾因違反毒品危害防
    制條例案件，經台灣台南地方法院裁定送勒戒處所觀察、勒
    戒後，認有繼續施用毒品之傾向，而裁定令入戒治處所施以
    強制戒治，並於民國九十三年五月二十四日強制戒治期滿執
    行完畢等情，亦有臺灣高等法院被告前案紀錄表、台灣台南
    地方法院九十二年度毒聲字第一五六三號刑事裁定及台灣台
    南地方法院檢察署檢察官九十三年度戒毒偵字第一二四號不
    起訴處分書各一紙在卷可稽，是被告於強制戒治執行完畢釋
    放後，五年內復施用第一級毒品海洛因，因而再犯毒品危害
    防制條例第十條第一項之施用第一級毒品罪，自應依該法第
    二十三條第二項之規定予以追訴。核被告所為係犯毒品危害
    防制條例第十條第一項之施用第一級毒品海洛因罪。其持有
    第一級毒品海洛因之低度行為，為其施用第一級毒品海洛因
    之高度行為所吸收，不另論罪。又其先後多次施用第一級毒
    品海洛因犯行，時間緊接，犯罪構成要件相同，顯係基於概
    括犯意反覆為之，應依連續犯之規定，論以一罪，並依法加
    重其刑。公訴意旨僅就被告於民國九十四年十月十日及同年
    十一月三日之犯行予以起訴，容有未洽，惟其餘犯行與起訴
    論罪科刑犯行，依前所述，有連續關係，屬裁判上一罪，本
    院自應併予審理，併此敘明。又被告於民國九十三年間曾因
    竊盜案件，經台灣台南地方法院判處有期徒刑六月，於民國
    九十三年十一月二日執行完畢等情，有臺灣高等法院被告前
    案紀錄表一紙在卷可稽，是其受有期徒刑之執行完畢後，五
    年內再犯有期徒刑以上之本罪，為累犯，應依法加重其刑，
    並遞加之。原審適用毒品危害防制條例第十條第一項，刑法
    第十一條前段、第五十六條、第四十七條之規定，審酌被告
    沈迷毒品，經觀察、勒戒、強制戒治乃至於受刑之宣告等教
    訓後，仍未戒除毒癮，且於九十四年十月十日為警查獲後，
    短時間內再度施用第一級毒品海洛因，足見其不知戒慎及其
    犯後坦承犯行，態度尚稱良好等一切情狀，量處有期徒刑一
    年，認事用法，經核並無不合，量刑亦稱允當，被告上訴意
    旨請求從輕量刑，非有理由，應予駁回。
據上論斷，應依刑事訴訟法第三百六十八條、第三百六十四條、
第二百七十三條之一第一項，判決如主文。
本案經檢察官張太龍到庭執行職務。
中    華    民    國   95   年    5     月    22    日
                      台灣高等法院台南分院刑事第四庭
                              審判長法官  吳  志  誠
                                    法官  林  勝  木
                                    法官  蔡  美  美
以上正本證明與原本無異。
如不服本判決，應於收受本判決後十日內向本院提出上訴書狀。
其未敘述上訴理由者並得於提起上訴後十日內向本院補提理由書
狀（均須按他造當事人之人數附繕本）「切勿逕送上級法院」。
                                  書記官  周  美  莉
中    華    民    國   95   年    5     月    22    日
參考條文：
毒品危害防制條例第10條第1項
施用第一級毒品者，處 6 月以上 5 年以下有期徒刑。


司法院資訊處製作；財團法人民間司法改革基金會備份。
